臺灣臺中地方法院刑事判決　　　　　　　96年度訴字第1643號
公　訴　人　臺灣臺中地方法院檢察署檢察官
被　　　告　丙○○
上列被告因搶奪等案件，經檢察官提起公訴（96年度偵字第1014
7號），被告於準備程序中就被訴事實為有罪之陳述，受命法官
於聽取當事人之意見後，由本院合議庭裁定以簡式審判程序判決
如下：
    主    文
丙○○竊盜，累犯，處有期徒刑伍月；扣案之鑰匙壹支，沒收。
又意圖為自己不法之所有，而搶奪他人之動產，累犯，處有期徒
刑拾月；扣案之全罩式安全帽壹頂、口罩壹個，均沒收。又意圖
為自己不法之所有，而搶奪他人之動產，累犯，處有期徒刑拾月
；扣案之全罩式安全帽壹頂、口罩壹個，均沒收。應執行有期徒
刑壹年拾月；扣案之鑰匙壹支、全罩式安全帽壹頂、口罩壹個，
均沒收。
    犯罪事實及理由
一、丙○○前犯竊盜、搶奪罪，經本院以民國九十二年度訴字第
    一三三八號判處有期徒刑二年六月確定，入監執行後，已於
    九十四年八月三日縮刑期滿執行完畢出監。詎丙○○仍不知
    悛悔警惕，意圖為自己不法之所有，並各別起意，分別為下
    列犯行：
  (一)於九十六年四月十六日十三時三十分許，在臺中市○區○○○街一四九號前，持其所有之鑰匙一支，竊取停放在該處、
    為乙○○所有之車號ＫＺＢ─二四二號重型機車一部（下稱
    前開機車），得手後供己使用。
  (二)於九十六年四月十六日十三時五十分許，在臺中市○區○○○街與英才路口，騎乘竊得之前開機車，並以口載口罩一個
    、頭戴全罩式安全帽一頂以掩飾身分之方式，趁行經該處之
    丁○○不備之際，徒手搶奪丁○○所有並持於右手之手提包
    一個【內含丁○○所有之現金新臺幣（下同）約三千元、手
    機一支、泛亞銀行金融卡一張、國泰世華銀行信用卡張、臺
    新銀行信用卡一張、駕駛執照一張、行車執照一張、健保卡
    一張，及由丁○○管領持有、為丁○○子女所有之健保卡二
    張】，得手後逃逸離去。
  (三)於九十六年四月十六日十四時四十分許，在臺中市北屯區○○○路一四六號前，騎乘竊得之前開機車，並以口載前開口
    罩一個、頭戴前開全罩式安全帽一頂以掩飾身分之方式，趁
    行經該處之戊○○不備之際，徒手搶奪戊○○所有並持於左
    手之手提包一個（內含戊○○所有之現金一千一百元、手機
    一支、口紅一支），得手後逃逸離去。
  (四)丁○○、戊○○遭搶奪後旋即報警處理，嗣丙○○於同日十
    五時四十八分許，在臺中市○區○○○路與忠明八街口經警
    查獲，並當場扣得前開鑰匙一支、全罩式安全帽一頂、口罩
    一個，及扣得前開機車、前開搶奪所得之二千零六元（均已
    發還），嗣丙○○再由警察帶同，於同日十六時四十分許，
    在臺中市○○區○○路與綏遠路口處，扣得前開戊○○所有
    之手提包一個、口紅一支（均已發還），因而查悉上情。
二、認定犯罪事實之證據：
  (一)被告丙○○於警詢、偵查及本院審理時之自白。
  (二)被害人即證即乙○○、丁○○、戊○○分別於警詢時之證述
    。
  (三)扣案之鑰匙一支、全罩式安全帽一頂、口罩一個。
  (四)卷附扣押物品目錄表一、贓物認領保管單三紙、被告經警查
    獲之相片十一張
  (五)臺中市警察局車輛失竊證明單、車輛尋獲證明單各一紙。
三、核被告就前揭竊盜犯行所為，係犯刑法第三百二十條第一項
    之竊盜罪；就前揭二次搶奪犯行所為，均係犯刑法第三百二
    十五條第一項之搶奪罪。被告前揭竊盜犯行及二次搶奪犯行
    ，均犯意各別，行為互殊，應予分論併罰。又被告前犯竊盜
    、搶奪罪，經本院以九十二年度訴字第一三三八號判處有期
    徒刑二年六月確定，入監執行後，已於九十四年八月三日縮
    刑期滿執行完畢出監等情，有臺灣高等法院被告前案紀錄表
    及臺灣臺中地方法院檢察署刑案資料查註紀錄表各一件在卷
    可按，其前受有期徒刑之執行完畢後，五年以內故意再犯有
    期徒刑以上之前開三罪，分別為累犯，均應依刑法第四十七
    條第一項之規定，各加重其刑。爰審酌被告已有多次竊盜、
    搶奪之刑事犯罪紀錄，其犯竊盜、搶奪罪分別經本院以八十
    九年度訴字第六五六號、九十二年度訴字第一三三八號先後
    判處有期徒刑二年二月、二年六月確定等情，有臺灣高等法
    院被告全國前案紀錄表及臺灣臺中地方法院檢察署刑案資料
    查註紀錄表附卷可稽，堪認其素行不佳，且其時值青壯，不
    思以正當途徑獲取財物，竟履蹈前愆，再為本案竊盜他人財
    物及二次搶奪他人財物犯行，除造成被害人財產損失外，其
    所為搶奪犯行亦造成被害人精神驚嚇，惡性非輕，且影響社
    會秩序甚鉅，再兼衡酌其犯後均坦承犯行、態度尚稱良好，
    暨其犯罪之動機、目的、手段、犯罪所得等一切情狀，量處
    如主文所示之刑，並定其應執行之刑，以示懲儆。又扣案之
    鑰匙一支，係屬被告所有供前揭竊盜犯行所用之物，而扣案
    之全罩式安全帽一頂、口罩一個，則屬被告所有為掩飾身分
    而供前揭二次搶奪犯行所用之物，業據被告供承在卷，爰依
    刑法第三十八條第一項第二款之規定，均宣告沒收。
四、應適用之法條：依刑事訴訟法第二百七十三條之一第一項、
    第三百十條之二、第四百五十四條第一項、第二百九十九條
    第一項前段，刑法第三百二十條第一項、第三百二十五條第
    一項、第四十七條第一項、第五十一條第五款、第三十八條
    第一項第二款，刑法施行法第一條之一第一項、第二項前段
    ，判決如主文。
五、如不服本判決，應於判決送達後十日內，向本院提出上訴狀
    （須附繕本），上訴於臺灣高等法院臺中分院。
本案經檢察官甲○○到庭執行職務。
中　　華　　民　　國　　96　　年　　5 　　月　　31　　日
                  刑事第九庭    法　官　何世全
以上正本證明與原本無異。
                                書記官　童洪芳美
中　　華　　民　　國　　96　　年　　5 　　月　　31　　日
附錄論罪科刑法條
中華民國刑法第三百二十條：
意圖為自己或第三人不法之所有，而竊取他人之動產者，為竊盜
罪，處五年以下有期徒刑、拘役或五百元以下罰金。
意圖為自己或第三人不法之利益，而竊佔他人之不動產者，依前
項之規定處斷。
前二項之未遂犯罰之。
中華民國刑法第三百二十五條：
意圖為自己或第三人不法之所有，而搶奪他人之動產者，處六月
以上五年以下有期徒刑。
因而致人於死者，處無期徒刑或七年以上有期徒刑，致重傷者，
處三年以上十年以下有期徒刑。
第一項之未遂犯罰之。
